# 关于母子公司资金拆借

提问人：雪落星空 时间：2019-03-22 10:28:55
与子公司之间的资金拆借，是否要在附注 “关联方资金拆借”中披露？

回答人：chenyiwei
合并报表附注中的关联方交易是以合并口径披露的，因此母子公司之间的资金拆借不需要作为关联方交易披露。但是，在上市公司、新三板挂牌公司的关联方资金占用报告中，母子公司之间的资金拆借仍需披露，特别是与非全资子公司之间的拆借。